臺灣高等法院刑事裁定
109年度聲字第2號
聲  請  人  臺灣高等檢察署檢察官
受  刑  人  鍾承燁  


上列聲請人因受刑人數罪併罰有二裁判以上，聲請定其應執行之
刑（108年度執聲字第2018號），本院裁定如下：
    主  文
鍾承燁犯如附表所示各罪所處之刑，應執行有期徒刑貳年肆月。
    理  由
一、聲請意旨略以：受刑人鍾承燁因詐欺等數罪，先後經判決確
    定如附表，應依刑法第53條、第51條第5款規定，定其應執
    行之刑，爰依刑事訴訟法第477條第1項規定聲請裁定等語。
二、經查，受刑人因犯如附表所示之罪，先後經本院判處如附表
    所示之刑，均經分別確定在案，有各該案號判決書附卷可憑
    。而受刑人所犯如附表編號1至13所示之罪均為不得易科罰
    金之罪，屬刑法第50條第1項前段規定之情形。茲檢察官以
    本院為最後事實審法院，聲請定其應執行之刑，本院認聲請
    為正當，並審酌受刑人之犯罪態樣分別為三人  以上共同以
    網際網路對公眾散布而詐欺取財罪（7罪）、三人以上共同
    詐欺取財罪（6罪），以及犯罪情節、所犯數罪整體之非難
    評價等情，定其應執行之刑。
三、依刑事訴訟法第477條，刑法第53條、第51條第5款，裁定  
    如主文。
中　　華　　民　　國　　109 　年　　1 　　月　　8 　　日
                  刑事第三庭    審判長法　官  張惠立
                                      法　官  廖怡貞
                                      法　官  張江澤
以上正本證明與原本無異。
如不服本裁定，應於收受送達後五日內向本院提出抗告狀。
                                      書記官  林明慧
中　　華　　民　　國　　109 　年　　1 　　月　　8 　　日
                                              
附表：
編      號  1  2 3 罪      名  三人以上共同以網際網路對公眾散布而詐欺取財罪  三人以上共同詐欺取財罪 三人以上共同以網 際網路對公眾散布 而詐欺取財罪 宣  告  刑    有期徒刑1年    有期徒刑1年4月  有期徒刑1年4月 犯 罪 日 期     106.11.22     106.11.22     106.11.22 偵察機關案號  桃園地檢107年度偵字第1129號  桃園地檢107年度偵字第1129號 桃園地檢107年度偵字第1129號  最後事實  審 法  院      本院         本院       本院  案  號 107年度上訴字第2 481號  107年度上訴字第2 481號 107年度上訴字第2 481號  判  決日  期    108.04.11     108.04.11    108.04.11  確  定判  決 法  院      本院        本院       本院  案  號 107年度上訴字第2 481號  107年度上訴字第2 481號 107年度上訴字第2 481號  判決確定日期    108.05.06     108.05.06    108.05.06 備        註  編號1至11經定其應執行刑有期徒刑1年10月。    

4 5 6 7 三人以上共同以網際網路對公眾散布而詐欺取財罪 三人以上共同詐欺取財罪  三人以上共同以網際網路對公眾散布而詐欺取財罪 三人以上共同以網際網路對公眾散布而詐欺取財罪   有期徒刑1年  有期徒刑1年4月  有期徒刑1年6月   有期徒刑1年6月    106.11.22    106.11.22    106.11.20    106.11.22 桃園地檢107年度偵字第1129號 桃園地檢107年度偵字第1129號 桃園地檢107年度偵字第1129號 桃園地檢107年度偵字第1129號       本院       本院       本院      本院 107年度上訴字第2 481號 107年度上訴字第2 81號 107年度上訴字第2 481號 107年度上訴字第2 481號    108.04.11    108.04.11    108.04.11    108.04.11       本院       本院       本院       本院 107年度上訴字第2 481號 107年度上訴字第2 481號 107年度上訴字第2 481號 107年度上訴字第2 481號    108.05.06    108.05.06    108.05.06    108.05.06 編號1至11經定其應執行刑有期徒刑1年10月。    

8 9 10 11 三人以上共同以網際網路對公眾散布而詐欺取財罪 三人以上共同以網 際網路對公眾散布而詐欺取財罪 三人以上共同詐欺取財罪 三人以上共同詐欺取財罪   有期徒刑1年  有期徒刑1年3月  有期徒刑1年4月  有期徒刑1年8月    106.11.22    106.11.22    106.11.20    106.11.22 桃園地檢107年度偵字第1129號 桃園地檢107年度偵字第1129號 桃園地檢107年度偵字第1129號 桃園地檢107年度偵字第1129號       本院       本院       本院      本院 107年度上訴字第2 481號 107年度上訴字第2 81號 107年度上訴字第2 481號 107年度上訴字第2 481號    108.04.11    108.04.11    108.04.11    108.04.11       本院       本院       本院       本院 107年度上訴字第2 481號 107年度上訴字第2 481號 107年度上訴字第2 481號 107年度上訴字第2 481號    108.05.06    108.05.06    108.05.06    108.05.06 編號1至11經定其應執行刑有期徒刑1年10月。    

12 13 三人以上共同詐欺取財罪 三人以上共同詐欺取財罪  有期徒刑1年3月  有期徒刑1年1月    106.11.24    106.11.24 桃園地檢107年度偵字第2100號 桃園地檢107年度偵字第2100號       本院       本院 108年度上訴字第1 692號 108年度上訴字第1 692號    108.08.14    108.08.14       本院       本院 108年度上訴字第1 692號 108年度上訴字第1 692號    108.09.27   108.09.27 編號12至13經定其應執行刑有期徒刑1年4月。